臺灣臺南地方法院刑事判決
111年度交訴字第39號
公  訴  人  臺灣臺南地方檢察署檢察官
被      告  陳進財


輔  佐  人  陳正鋒


上列被告因過失致死案件，經檢察官提起公訴（111年度偵字第9
79號），被告於準備程序中為有罪之陳述，本院合議庭裁定以簡
式審判程序進行審理，判決如下：
    主  文
陳進財因過失致人於死，處有期徒刑肆月，如易科罰金，以新臺
幣壹仟元折算壹日。
    犯罪事實
一、陳進財於民國110年2月25日11時50分，駕駛車牌號碼00-000
    0號自小客車，沿臺南市善化區中正路由南往北方向行駛，
    於行經臺南市善化區中正路與光復一街之交岔路口時，其原
    應注意行經無號誌之路口，應注意車前狀況並減速慢行，而
    依當時為日間有自然光線，天候晴，路面為乾燥無缺陷之柏
    油路面，無障礙物，視距良好，並無不能注意之情事，竟疏
    未注意而貿然前行，此時適有王春源騎乘車牌號碼000-000
    號重機車沿光復一街由西往東方向行駛至該路口，王春源亦
    疏未注意行經無號誌之交岔路口，支線道車應讓幹道車先行
    ，即行左轉，陳進財見狀閃煞不及而與王春源騎乘機車發生
    碰撞，致王春源受有創傷性硬腦膜下出血之傷害，經送醫診
    治，仍於同年5月26日死亡。陳建財於肇事後犯罪未發覺前
    ，主動向至醫院處理之警員陳明其係肇事者而自首並接受裁
    判。
二、案經臺灣臺南地方檢察署檢察官據報相驗後自動檢舉偵查起
    訴。
    理  由
壹、程序事項
    本案被告所犯者，非死刑、無期徒刑、最輕本刑為3年以上
    有期徒刑之罪或高等法院管轄第一審案件，其就被訴事實已
    為有罪之陳述，經審判長告知簡式審判程序之旨，並聽取檢
    察官、被告、輔佐人之意見後，本院合議庭依刑事訴訟法第
    273條之1第1項之規定，裁定以簡式審判程序進行審理。
貳、實體事項
一、認定犯罪事實所憑之證據及理由
(一)上揭犯罪事實，業據被告坦承不諱，並有道路交通事故現場
    圖、道路交通事故調查報告表㈠、㈡、台灣基督長老教會新樓
    醫療財團法人麻豆新樓醫院診斷證明書、臺灣臺南地方檢察
    署檢驗報告書、相驗屍體證明書各1份及相驗照片14張、現
    場及車損照片共18張在卷可稽。
(二)按行車速度，依速限標誌或標線之規定，無速限標誌或標線
    者，行經無號誌之交岔路口，應減速慢行；汽車行駛時，駕
    駛人應注意車前狀況，道路交通安全規則第93條第1項第2款
    、第94條第3項前段分別定有明文。次按汽車（含機車）行
    至無號誌之交岔路口，支線道車應暫停讓幹線道車先行；未
    設標誌、標線或號誌劃分幹、支線道者，少線道車應暫停讓
    多線道車先行；車道數相同時，轉彎車應暫停讓直行車先行
    ；同為直行車或轉彎車者，左方車應暫停讓右方車先行，道
    路交通安全規則第102條第1項第2款亦有明文。查被告駕車
    行經上開無號誌之交岔路口，本應注意車前狀況並減速慢行
    ，且當時天候晴、日間自然光線、柏油路面、乾燥、無缺陷
    、無障礙物、視距良好等情，亦有上開道路交通事故調查報
    告表㈠附卷可稽，顯見並無不能注意之情事，竟疏未注意遵
    守上開行車規定，致與被害人王春源所騎乘機車發生碰撞，
    被害人因此倒地受傷，於同年5月26日死亡，被告自有過失
    。另參以臺南市車輛行車事故鑑定會鑑定意見認為：被害人
    駕駛普通重型機車，支線道車未讓幹線道車先行為肇事主因
    ；被告駕駛自小客車，無號誌路口，未注意車前狀況，未減
    速慢行，為肇事次因等情，有鑑定意見書1份在卷可按，益
    證被告就本件行車事故之發生，確有過失。本件被害人係因
    上開行車事故死亡，此有台灣基督長老教會新樓醫療財團法
    人麻豆新樓醫院診斷證明書、臺灣臺南地方檢察署檢驗報告
    書附卷可考。是以，被告之過失與被害人之死亡結果間具有
    相當因果關係。至於被害人雖亦有違反道路交通規則之情形
    ，就本件行車事故之發生亦有過失，然不能因此解免被告之
    過失責任，併此敘明。
二、論罪科刑
(一)核被告所為，係犯刑法第276條之過失致死罪。
(二)查本件交通事故發生後，報案人或勤指中心轉來資料並未報
    明肇事人姓名，處理人員前往傷者就醫之醫院處理時，肇事
    人在場，並當場承認為肇事人等事實，有道路交通事故肇事
    人自首情形紀錄表1份在卷可按（見111年度偵字第979號卷
    第13頁），堪認被告於肇事後，在未經有偵查權之公務員或
    機關發覺其犯嫌前，已向警員坦承肇事而願接受裁判，應符
    合刑法第62條自首規定，爰依該條前段之規定減輕其刑。
(三)爰審酌本件交通事故之發生原因、被告違反注意義務之程度
    、被害人就本件交通事故之發生亦有過失且為肇事主因；兼
    衡被告之素行（詳卷附臺灣高等法院告前案紀錄表）、年紀
    、智識程度（國中畢業）、職業（農）、家庭及經濟狀況（
    無收入、無須扶養他人）、坦承犯行之態度及因賠償金額意
    見不一致迄未與被害人家屬達成和解等一切情狀，量處如主
    文所示之刑，並諭知易科罰金之折算標準。
據上論斷，依刑事訴訟法第273條之1第1項、第299條第1項前段
，刑法第276條、第62條前段、第41條第1項前段，刑法施行法第
1條之1第1項，判決如主文。　　
本案經檢察官江孟芝提起公訴，檢察官李佳潔到庭執行職務。
中　　華　　民　　國　　111 　年　　4 　　月　　26　　日
　　　　　　　　　刑事第六庭    法　官　陳鈺雯
以上正本證明與原本無異。
如不服本判決應於收受送達後20日內向本院提出上訴書狀，並應
敘述具體理由。其未敘述上訴理由者，應於上訴期間屆滿後20日
內向本院補提理由書( 均須按他造當事人之人數附繕本) 「切勿
逕送上級法院」。
                                書記官  洪儀珊　
中　　華　　民　　國　　111 　年　　4 　　月　　27　　日
附錄論罪科刑法條：　　　　　　　　　
刑法第276條
因過失致人於死者，處五年以下有期徒刑、拘役或五十萬元以下
罰金。